臺灣臺中地方法院刑事判決
                                    110年度交易字第665號
公  訴  人  臺灣臺中地方檢察署檢察官
被      告  曾世良


上列被告因公共危險案件，經檢察官提起公訴（110 年度速偵字
第1719號），因被告於本院準備程序就被訴事實為有罪之陳述，
經告知簡式審判程序意旨，並聽取當事人意見後，由本院裁定改
依簡式審判程序審理，並判決如下：
    主      文
曾世良駕駛動力交通工具而吐氣所含酒精濃度達每公升零點二五
毫克以上，累犯，處有期徒刑陸月，併科罰金新臺幣肆萬元，有
期徒刑如易科罰金，罰金如易服勞役，均以新臺幣壹仟元折算壹
日。
    事實及理由
一、本案犯罪事實及證據，除證據部分補充「被告曾世良於本院
    準備程序及審理時之自白；臺中市政府警察局第四分局（單
    位）取締酒後駕車案件檢核表、查獲地點GOOGLE地圖」外，
    餘均引用檢察官起訴書之記載（如附件）。
二、論罪科刑：
  ㈠核被告曾世良所為，係犯刑法第185 條之3 第1 項第1 款之
    駕駛動力交通工具而吐氣所含酒精濃度達每公升零點二五毫
    克以上罪。
  ㈡被告前於民國107 年間，因公共危險案件，經本院以107 年
    度中交簡字第408 號判決判處有期徒刑6 月確定，其於107
    年5 月3 日因易科罰金執行完畢，此有臺灣高等法院被告前
    案紀錄表1 份附卷可憑。其於有期徒刑執行完畢後5 年內，
    再因故意犯本案有期徒刑以上之罪，為累犯。依司法院大法
    官釋字第775 號解釋意旨，本院審酌被告前案與本案所犯之
    罪，罪名、法益種類及罪質均相同，認予以加重不致生行為
    人所受之刑罰超過其所應負擔罪責之情形，應依刑法第47條
    第1 項規定加重其刑。
  ㈢爰審酌被告除前示構成累犯之公共危險案件外，曾於105 年
    間因公共危險案件，經本院105 年度中交簡字第1404號判決
    判處有期徒刑2 月，併科罰金新臺幣1 萬元確定，及經本院
    105 年度中交簡字第3871號判決判處有期徒刑4 月確定，有
    臺灣高等法院被告前案紀錄表在卷可稽，素行非佳，顯見其
    對於酒後駕駛動力交通工具所將造成之危險及所應負之刑責
    應知之甚詳，竟無視政府再三宣導不得酒後駕車之禁令，於
    酒後貿然騎乘普通重型機車上路，罔顧公眾交通安全，行為
    殊值非難；其經施以呼氣酒精濃度測試，呼氣中含酒精濃度
    值達每公升0.28毫克之酒醉程度；兼衡其自陳之教育程度、
    工作、家庭與經濟狀況（見本院卷第46頁）；犯後坦承犯行
    之態度等一切情狀，量處如主文所示之刑，並諭知易科罰金
    及易服勞役之折算標準，以示懲儆。
據上論斷，應依刑事訴訟法第273 條之1 第1 項、第299 條第1
項前段、第310 條之2 、第454 條第2 項，刑法第185 條之3 第
1 項第1 款、第47條第1 項、第41條第1 項前段、第42條第3 項
前段，刑法施行法第1 條之1 第1 項，判決如主文。
本案經檢察官張子凡提起公訴，檢察官賴謝銓到庭執行職務。
中    華    民    國   110    年    9    月     29    日
                  刑事第十八庭  法  官  李昇蓉
以上正本證明與原本無異。
如不服本判決應於收受送達後20日內向本院提出上訴書狀，並應
敘述具體理由；其未敘述上訴之理由者，應於上訴期間屆滿後20
日內向本院補提理由書（均須按他造當事人之人數附繕本）「切
勿逕送上級法院」。
　　　　                        書記官  王麗雯
中　　華　　民　　國　 110　　年　　9 　　月　　29　　日
附錄本案論罪科刑法條：
刑法第185 條之3 第1項
駕駛動力交通工具而有下列情形之一者，處二年以下有期徒刑，
得併科二十萬元以下罰金：
一、吐氣所含酒精濃度達每公升零點二五毫克或血液中酒精濃度
    達百分之零點零五以上。
二、有前款以外之其他情事足認服用酒類或其他相類之物，致不
    能安全駕駛。
三、服用毒品、麻醉藥品或其他相類之物，致不能安全駕駛。

附件：
臺灣臺中地方檢察署檢察官起訴書
                                   110年度速偵字第1719號
    被　　　告　曾世良　男　42歲（民國00年00月00日生）
                        住○○市○○區○○○路000巷00弄
                        00號
                        國民身分證統一編號：Z000000000號
上列被告因公共危險案件，業經偵查終結，認應提起公訴，茲將
犯罪事實及證據並所犯法條分敘如下：
        犯罪事實
一、曾世良前有4 次酒後駕車之公共危險前科，最後一次經法院
    判處有期徒刑6 月確定，於民國107 年5 月3 日易科罰金執
    行完畢。詎其仍不知悔改，明知飲用酒類後會降低駕駛動力
    交通工具時之注意能力，易生肇事之風險，仍於110 年3 月
    27日7 時30分許，在位於臺中市南屯區某工地內，飲用保力
    達酒1 瓶後，竟不顧大眾之安全，於同日15時4 分許，騎乘
    車牌號碼000-000 號普通重型機車上路。嗣於同日15時5 分
    許，行經臺中市○○區○○路0 段000 號前時，因臉部潮紅
    、面有酒容，為警攔檢盤查，發現其身上散發酒氣，遂於同
    日15時10分許，對其施以吐氣酒精濃度測試，測得其吐氣所
    含酒精濃度達每公升0.28毫克，始悉上情。
二、案經臺中市政府警察局第四分局報告偵辦。
        證據並所犯法條
一、上揭犯罪事實，業據被告曾世良於警詢及偵查中坦承不諱，
    並有臺中市政府警察局道路攔查當事人酒精測定紀錄表、警
    員職務報告、臺中市政府警察局執行交通違規移置保管車輛
    收據、車輛詳細資料報表、車輛詳細資料報表、證號查詢機
    車駕駛人各1 份及臺中市政府警察局舉發違反道路交通管理
    事件通知單影本2 份附卷可稽。足見被告之自白與事實相符
    ，堪予採信，是其罪嫌堪予認定。
二、核被告所為，係犯刑法第185 條之3 第1 項第1 款之公共危
    險罪嫌。又被告有如犯罪事實欄所載前案科刑及執行情形，
    有刑案資料查註紀錄表附卷可參，其於有期徒刑執行完畢後
    ，5 年內故意再犯本案有期徒刑以上之罪，為累犯，請依刑
    法第47條第1 項之規定及釋字第775 號解釋意旨予以加重其
    刑。
三、依刑事訴訟法第251條第1項提起公訴。
    此　致
臺灣臺中地方法院
中　　華　　民　　國　 110　　年　　4 　　月　　9 　　日
                              檢  察  官  張  子  凡
本件正本證明與原本無異
中　　華　　民　　國　 110　　年　　4 　　月　　13　　日
                              書  記  官  洪  志  銘